臺灣臺北地方法院刑事判決　　　　　100年度交簡上字第136號
上　訴　人
即　被　告　姜永祥
上列上訴人即被告因過失傷害案件，不服本院中華民國99年12月
14 日 所為99年度北交簡字第1364號第一審刑事簡易判決（聲請
簡易判決處刑書案號：99年度偵緝字第1706號），提起上訴，本
院管轄之第二審合議庭判決如下：
    主  文
上訴駁回。
姜永祥緩刑貳年，並應以附件調解筆錄所載之給付方式向蘇進榮
給付如附件所示之金額。
    事  實
一、姜永祥明知其駕駛執照業經吊銷，於民國98年11月14日上午
    1 時50分許，仍駕駛車號3121—GX號自用小客車，沿臺北市
    中山區○○○路慢車道由南往北方向行駛，途經臺北市中山
    區○○○路、長安東路口，本應注意於快慢車道間變換車道
    時，應顯示方向燈，讓直行車先行，並注意安全距離，依當
    時情形並無不能注意之情事，竟疏未注意變換車道時未讓直
    行車先行，貿然自慢車道切入快車道，適蘇進榮駕駛車號
    890-YK號營業用小客車沿中山北路快車道由南往北方向駛來
    ，見狀煞閃不及，雙方發生碰撞，致蘇進榮受有胸壁及左手
    挫傷之傷害。嗣經警據報前往處理時，蘇進榮當場坦承肇事
    ，願接受法院裁判。
二、案經蘇進榮訴由臺北市政府警察局中山分局報告臺灣臺北地
    方法院檢察署檢察官偵查起訴。
    理  由
壹、證據能力部分：
一、按被告以外之人於偵查中向檢察官所為之陳述，除顯有不可
    信之情況者外，得為證據，刑事訴訟法第159 條之1 第2 項
    定有明文，本案告訴人即證人蘇進榮於偵查中之陳述，業經
    其於證述前具結，亦無證據顯示檢察官在偵查時有不法取供
    之情形，且據證人做成證據之外部情狀，亦無證據顯示上開
    證述有顯不可信之情況，揆諸首揭說明，證人許智傑於偵查
    中之證述應有證據能力。
二、按除顯有不可信之情況外，從事業務之人於業務上或通常業
    務過程所須製作之紀錄文書、證明文書，亦得為證據，刑事
    訴訟法第159 條之4 第2 款定有明文。又依醫師法第12條第
    1 項規定，醫師執行醫療業務時應製作病歷，該項病歷資料
    係屬醫師於醫療業務過程中依法所必須製作之紀錄文書，每
    一醫療行為雖屬可分，但因其接續看診行為而構成整體性之
    醫療業務行為，其中縱有因訴訟目的（例如被毆傷）而尋求
    醫師之治療，惟對醫師而言，仍屬其醫療業務行為之一部分
    ，仍應依法製作病歷，從而依據該病歷資料而製成之診斷證
    明書與通常醫療行為所製作之病歷無殊，均屬刑事訴訟法第
    159 條之4 第2 款所稱之紀錄文書，依上述規定自應具有證
    據能力（最高法院100 年度台上字第457 號判決參照）。據
    上，本案所引用告訴人之馬偕紀念醫院診斷證明書1 份，屬
    於醫師依據醫療病歷資料所做成之紀錄文書，又查無上開書
    證於製作過程中有何顯不可信之情形，依法應具有證據能力
    。
三、按被告以外之人於審判外之言詞或書面陳述，除法律有規定
    者外，不得作為證據，刑事訴訟法第159 條第1 項定有明文
    。但被告以外之人於審判外之陳述，雖不符前4 條之規定，
    而經當事人於審判程序同意做為證據，法院審酌該言詞陳述
    或書面陳述作成時之情況，認為適當者，亦得為證據；當事
    人、代理人或辯護人於法院調查證據時，知有刑事訴訟法第
    159 條第1 項不得為證據之情形，而未於言詞辯論終結前聲
    明異議者，視為有前項之同意，同法第159 條之5 第1 、2
    項亦規定甚明。經查，本院認定犯罪事實所憑之證據中，告
    訴人於警詢中證述及員警所製作之相關調查文書等件，係屬
    傳聞證據，惟檢察官及被告均未於本院言詞辯論終結前聲明
    異議，本院審酌該等言詞或書面陳述作成之情況，並無非出
    於任意性或不正取供，或違法或不當情事，且客觀上亦無不
    可信之情況，堪認為適當，依刑事訴訟法第159 條之5 第2
    項規定，均得作為證據。
貳、實體部分：
一、訊據被告對於上開犯罪事實均坦承不諱，又查：被告駕車於
    上開時間、地點與告訴人所駕駛之車輛發生碰撞之事實，經
    與證人即告訴人蘇進榮於警詢、偵查中證述甚明（見99年度
    他字第1454號案卷第9 、10、46頁），復有臺北市政府警察
    局中山分局交通分隊道路交通事故現場圖、道路交通事故補
    充資料表、道路交通事故談話紀錄表、道路交通事故調查報
    告表（一）、（二）、當事人登記連單、肇事人自首情形紀
    錄表、道路交通事故當事人酒精測定紀錄表、現場及車損照
    片15張、告訴人之馬偕紀念醫院診斷證明書等件在卷可資佐
    證（見99年度他字第1454號案卷第19、22至31、33至40頁）
    ，足證被告自白與事實相符，事證明確，犯行堪以認定，應
    予依法論科。
二、核被告所為，係犯刑法第284 條第1 項前段之過失傷害罪。
    原審認被告罪證明確，適用刑法第284 條第1 項前段、第41
    條第1 項前段、第62條前段、第71條第1 項，道路交通管理
    處罰條例第86條第1 項等規定，並審酌被告尚未賠償告訴人
    損害，且被告為無照駕駛，及參酌被告之素行、過失肇事情
    節、犯後坦承犯行、告訴人所受傷勢等一切情狀，量處被告
    拘役50日，如易科罰金以新臺幣（下同）1,000 元折算1 日
    ，其認事用法俱無違誤之處，量刑亦屬妥適，應予維持。被
    告上訴指摘原判決不當，為無理由，應予駁回。
三、又按刑法第74條第1 項規定：「受2 年以下有期徒刑、拘役
    或罰金之宣告，而有下列情形之一，認以暫不執行為適當者
    ，得宣告2 年以上5 年以下之緩刑，其期間自裁判確定之日
    起算：一、未曾因故意犯罪受有期徒刑以上刑之宣告者。二
    、前因故意犯罪受有期徒刑以上刑之宣告，執行完畢或赦免
    後，5 年以內未曾因故意犯罪受有期徒刑以上刑之宣告者。
    」，查被告前雖曾因違反麻醉藥品管理條例案件，經論罪科
    刑並送監執行後，於84年1 月5 日因縮刑期滿執行完畢，惟
    嗣後即無其他犯罪前科之事實，有臺灣高等法院被告前案紀
    錄表在卷可參，足見被告於有期徒刑執行完畢以後，5 年內
    未曾因故意犯罪受有期徒刑以上刑之宣告，又考量被告犯後
    業已坦承犯行，顯有悔意，其應屬一時疏忽、法治意識不足
    ，始誤蹈法網，經此偵審程序及刑之宣告，當知所警惕，信
    無再犯之虞，又被告已與告訴人於本院成立調解，被告同意
    賠償告訴人10萬元，給付方式為從100 年9 月起，於每月20
    日前給付告訴人2 萬元，至全部清償完畢為止，被告已實際
    支付告訴人2 萬元，告訴人並表示不再追究被告之刑事責任
    （此據告訴人於本院準備程序中陳述綦詳，見本院卷第29頁
    反面），及檢察官亦請求本院給予被告緩刑自新之機會等情
    ，本院認為應無以刑之執行達到教化被告反社會行為之必要
    ，是原審所為刑之宣告，以暫不執行為適當，爰併予宣告緩
    刑2 年，以啟自新。又本案被告既與告訴人成立民事調解，
    被告須以上開調解筆錄所載之方式，分期支付告訴人10萬元
    ，為使被告能知所警惕，並兼顧告訴人權益，本院考量上開
    情形後，認依刑法第74條第2 項第3 款規定，於緩刑期間課
    予被告履行上開調解筆錄之負擔，乃為適當，爰併予宣告之
    。倘被告未遵循本院所諭知緩刑期間之負擔，情節重大者，
    檢察官得依刑事訴訟法第476 條、刑法第75條之1 第1 項第
    4 款之規定，聲請撤銷本件緩刑之宣告，併予敘明。
四、據上論斷，應依刑事訴訟法第455 條之1 第1 項、第3 項、
    第368 條、第364 條，刑法第74條第1 項第2 款、第2 項第
    3 款，判決如主文。
本案經檢察官高一書到庭執行職務。
中    華    民    國  100     年    10    月    12    日
                  刑事第十四庭審判長法  官  彭慶文
                                    法  官  林玉蕙
                                    法  官  陳思帆
上正本證明與原本無異。
不得上訴。
                                    書記官  林素霜
中    華    民    國   100    年    10    月    13    日
附件：調解筆錄1份